臺灣臺北地方法院刑事判決　　　　　　　　96年度訴字第79號
公　訴　人　臺灣臺北地方法院檢察署檢察官
被　　　告　甲○○
上列被告因違反毒品危害防制條例案件，經檢察官提起公訴（九
十五年度毒偵字第三一一一號），嗣於本院準備程序中，被告就
被訴事實為有罪之陳述，經本院合議庭認為適當後，裁定由受命
法官獨任進行簡式審判程序，判決如下：
    主      文
甲○○施用第一級毒品，累犯，處有期徒刑拾月。扣案第一級毒
品海洛因（不含包裝袋，淨重零點零柒公克）沒收銷燬；包裝前
開海洛因之包裝袋壹個、扣案注射針筒壹支均沒收。
    事      實
一、甲○○（原名林英杰）前因施用第一級毒品海洛因，經本院
    於民國九十年五月二十四日以九十年度毒聲字第一一六二號
    裁定送觀察、勒戒後，因認無繼續施用毒品之傾向，於九十
    年六月十一日執行完畢釋放，並經臺灣臺北地方法院檢察署
    檢察官於九十年六月十二日以九十年度毒偵字第一四八五號
    為不起訴處分確定。於九十一年間再因施用第一級毒品海洛
    因，經本院於九十一年七月十七日以九十一年度毒聲字第一
    三八九號裁定送觀察、勒戒後，因認有繼續施用毒品之傾向
    ，復經本院於九十一年十二月十一日以九十一年毒聲字第二
    四三九號裁定送強制戒治，並經臺灣高等法院於九十二年一
    月三十日以九十二年毒抗字第三○號裁定駁回抗告確定，其
    後因認無繼續戒治之必要，經本院於九十二年六月十一日以
    九十二年毒聲字第一一一一號裁定停止戒治，所餘戒治期間
    付保護管束，保護管束至九十二年十一月二十四日屆滿未經
    撤銷，視為強制戒治期滿，並經本院於九十二年三月二十四
    日以九十一年度簡字第四一八八號判處有期徒刑六月確定，
    於九十二年十二月二十三日易科罰金執行完畢。再於九十三
    年間因施用第一級毒品案件，經本院於九十三年七月七日以
    九十三年度訴字第六五五號判處有期徒刑九月，於同年七月
    二十九日確定，並於九十四年六月二十三日縮刑期滿執行完
    畢。詎甲○○仍未斷絕毒癮，又基於施用第一級毒品海洛因
    之犯意，於九十五年十一月十三日晚間七時許，在其萬華區
    臺北市○○○路○段一八五號五樓之一住處施用第一級毒品
    海洛因一次，嗣於同年十一月十五日晚間七時二十分許，為
    警在臺北市○○區○○路一八六號二樓查獲，並搜索扣得第
    一級毒品海洛因一包（海洛因淨重○‧○七公克），及甲○
    ○所有，預備將來供施用海洛因使用之注射針筒一支。
二、案經臺北市政府警察局萬華分局報請臺灣臺北地方法院檢察
    署檢察官偵查起訴，嗣於本院準備程序中，甲○○就被訴事
    實為有罪之陳述，本院改依簡式審判程序審理。
    理      由
一、訊據被告甲○○對於上開事實坦承不諱（見本院九十六年二
    月五日準備程序筆錄及同日簡式審判筆錄），且其於九十五
    年十一月十五日為警查獲後所採集之尿液，檢驗結果係呈現
    嗎啡及可待因類藥物陽性反應，有臺灣尖端先進生技醫藥股
    份有限公司九十五年十一月二十四日濫用藥物檢驗報告一紙
    在卷可稽（見偵卷第四十七頁）；另其為警查獲所扣得之白
    粉一包，經鑑驗確含有第一級毒品海洛因成分（海洛因淨重
    ○‧○七公克），亦有法務部調查局九十五年十二月十八日
    調科壹字第○九五二三○四八六六○號鑑定書一紙附卷可按
    （見偵卷第四十八頁）；此外，復有被告所有預備供施用海
    洛因使用之注射針筒一支扣案可佐，足證被告前揭出於任意
    性之自白與事實相符。又被告前因施用第一級毒品海洛因，
    經本院於九十年五月二十四日以九十年度毒聲字第一一六二
    號裁定送觀察、勒戒後，因認無繼續施用毒品之傾向，於九
    十年六月十一日執行完畢釋放，並經臺灣臺北地方法院檢察
    署檢察官於九十年六月十二日以九十年度毒偵字第一四八五
    號為不起訴處分確定。於九十一年間再因施用第一級毒品海
    洛因，經本院於九十一年七月十七日以九十一年度毒聲字第
    一三八九號裁定送觀察、勒戒後，因認有繼續施用毒品之傾
    向，復經本院於九十一年十二月十一日以九十一年毒聲字第
    二四三九號裁定送強制戒治，並經臺灣高等法院於九十二年
    一月三十日以九十二年毒抗字第三○號裁定駁回抗告確定，
    其後因認無繼續戒治之必要，經本院於九十二年六月十一日
    以九十二年毒聲字第一一一一號裁定停止戒治，所餘戒治期
    間付保護管束，保護管束至九十二年十一月二十四日屆滿未
    經撤銷，視為強制戒治期滿，並經本院於九十二年三月二十
    四日以九十一年度簡字第四一八八號判處有期徒刑六月確定
    ，於九十二年十二月二十三日易科罰金執行完畢。再於九十
    三年間因施用第一級毒品案件，經本院於九十三年七月七日
    以九十三年度訴字第六五五號判處有期徒刑九月，於同年七
    月二十九日確定，並於九十四年六月二十三日縮刑期滿執行
    完畢等情，有臺灣高等法院被告前案紀錄表在卷可考，足認
    被告已係多次犯施用毒品罪，本件自應依法追訴審判無訛。
    本件事證明確，被告犯行堪以認定，應依法論科。
二、按海洛因均具有成癮性、濫用性，對社會危害甚大，屬毒品
    危害防制條例第二條第二項第一款所規定之第一級毒品。核
    被告所為，係犯毒品危害防制條例第十條第一項之施用第一
    級毒品罪，其施用海洛因前持有毒品之低度行為，為嗣後施
    用之高度行為所吸收，不另論罪。查被告前因施用毒品案件
    ，經本院以九十一年度簡字第四一八八號判處有期徒刑六月
    確定，於九十二年十二月二十三日易科罰金執行完畢；再因
    施用第一級毒品案件，經本院以九十三年度訴字第六五五號
    判處有期徒刑九月確定，並於九十四年六月二十三日縮刑期
    滿執行完畢，有臺灣高等法院被告前案紀錄表在卷可稽。其
    受前開有期徒刑執行完畢後，五年以內故意再犯本件有期徒
    刑以上之罪，為累犯，應依刑法第四十七條第一項之規定加
    重其刑。爰審酌被告素行不佳，前經觀察勒戒、強制戒治等
    程序，並經判處刑罰執行完畢後，仍不知悔改，復繼續沾染
    毒品惡習，其施用毒品行為對於自身危害程度非輕、其犯罪
    之動機、目的、手段、智識程度，暨犯後坦承犯行之態度等
    一切情狀，量處如主文所示之刑。
三、扣案海洛因一包（不含包裝袋，海洛因淨重○‧○七公克）
    ，應依毒品危害防制條例第十八條第一項前段規定沒收銷燬
    ；另盛裝前揭毒品之包裝袋一個，為被告所有供其盛裝海洛
    因犯罪所用之物，扣案注射針筒一支，係被告所有預備供施
    用海洛因使用之物，業據被告供明在卷（見本院卷第十四頁
    反面），爰各依刑法第三十八條第一項第二款規定宣告沒收
    。
據上論斷，應依刑事訴訟法第二百七十三條之一第一項、第二百
九十九條第一項前段，毒品危害防制條例第十條第一項、第十八
條第一項前段，刑法第十一條前段、第四十七條第一項、第三十
八條第一項第二款，判決如主文。
本案經檢察官林達到庭執行職務
中　　華　　民　　國　　96　　年　　2 　　月　　16　　日
　　　　　　　　　刑事第十一庭   法　官　林庚棟
以上正本證明與原本無異。
如不服本判決，應於判決送達後十日內，向本院提出上訴狀。
　　    　　　　　　　　　　　　 書記官　殷玉芬
中　　華　　民　　國　　96　　年　　2 　　月　　16　　日
附錄本案論罪科刑法條全文
毒品危害防制條例第十條：
施用第一級毒品者，處六月以上五年以下有期徒刑。
施用第二級毒品者，處三年以下有期徒刑。
